【裁判字號】    89,訴,348
【裁判日期】    890726
【裁判案由】    毒品危害防制條例
【裁判全文】
台灣板橋地方法院刑事判決                          八十九年度訴字第三四八號
    公  訴  人  台灣板橋地方法院檢察署檢察官
    被      告  戊○○
    指定辯護人  乙○
右列被告因違反麻醉藥品管理條例案件，經檢察官提起公訴（八十九年度偵字第二六
二一號），乙○判決如左：
    主  文
戊○○連續販賣第二級毒品，累犯，處有期徒刑玖年，扣案之安非他命共淨重伍佰捌
拾貳點伍公克沒收銷燬之，犯罪所得之財物新台幣陸萬元沒收之，如全部或一部不
能沒收時，以其財產抵償之；又販賣第一級毒品，處無期徒刑，褫奪公權終身，扣案
之海洛因共淨重壹佰拾捌點貳公克沒收銷燬之，犯罪所得之財物新台幣壹萬元沒
收之，如全部或一部不能沒收時，以其財產抵償之；應執行無期徒刑，褫奪公權終身
，扣案之安非他命共淨重伍佰捌拾貳點伍公克、海洛因共淨重壹佰拾捌點貳公
克均沒收銷燬之，犯罪所得財物共新台幣柒萬元沒收之，如全部或一部不能沒收時，
以其財產抵償之。
    事  實
一、戊○○前於民國（下同）八十三年間因違反藥事法案件，經台灣台中地方法院判
    處有期徒刑八月，上訴台灣高等法院台中分院駁回確定，並於八十五年六月三日
    執行完畢。猶不知悔改，竟基於意圖營利之概括犯意，於八十八年十月間，在台
    北縣永和市○○路四五五號十一樓租屋處，以一兩重新台幣（下同）一萬五千元
    之代價，販賣第二級毒品安非他命予甲○○（所犯毒品危害防制條例案件，現於
    台灣台北戒治所強制戒治中）有四次之多；復另行起意，於八十八年十一月間，
    在上址之租屋處，以一錢重一萬元之代價，販賣第一級毒品海洛因予甲○○一次
    。嗣於八十九年一月二十六日下午四時許，經警在台北縣板橋市○○路一七０巷
    口查獲甲○○，經于某供述而查悉上情，又甲○○於查獲之警員當場以電話約戊○○欲購買第二級毒品安非他命，嗣於八十八年一月二十六日下午五時許，在台
    北縣永和市○○路四五五號十一樓門前為警查獲而未遂，並自其所攜帶之皮包內
    起出供販賣用之第一級毒品海洛因十三包（查獲時共淨重一四三‧六公克，經檢
    驗剩餘共淨重一三八‧二三公克檢還）及第二級毒品安非他命二十二包（查獲時
    共淨重五九三‧八公克，經檢驗剩餘共淨重五八二‧三五公克檢還）。
二、案經台北縣警察局新莊分局報請台灣板橋地方法院檢察署檢察官偵查起訴。
    理  由
一、訊據被告戊○○矢口否認有販賣安非他命及海洛因之犯行，並辯稱：伊並不認識
    甲○○，亦未販賣安非他命與海洛因予甲○○之人，至查獲時所扣得之安非他命
    及海洛因係丁○○寄放在伊處，並非伊所有云云。經查：右揭事實，業據證人甲○○分別於警訊及偵查中證稱：「‧‧‧我的海洛因及安非他命都是向綽號『黃
    姐』的戊○○所購買，購價是海洛因每一錢重一萬元，安非他命是每一兩重一萬
    五千元‧‧‧我約她今日帶著五００多公克安非他命來跟我交易時被警方當場查
    獲‧‧‧我於八十八年十月間開始向她購買安非他命，於八十八年十一月間開始
    向她購買海洛因，交易地點均在我們住處的（永和市○○路四五五號）大廈內樓
    梯間或到她的住處客廳交易。前後共交易五次以上，每次一萬元至四萬元不等」
    、「是的，警訊均屬實」（見偵查卷第九頁反面、第十頁及第二十頁），且於乙○調查時初證稱：「我去黃姐（指被告戊○○）住處聊天，剛好芳姐也在那裡，
    我向芳姐購買了四、五次的海洛因、安非他命」，之後經乙○以警訊及偵查筆錄
    一再詢問證人甲○○，始證稱：「有，前後有四號五次，警訊筆錄是實在的，是
    實在，安非他命四、五次，海洛因一次」，並經乙○以為何於乙○調查之前供述
    與此次不同等情，詢問證人甲○○，而證人答稱：「戊○○是強調她沒有賺我的
    錢，當時被法官制止之後，後來我認為不要害她，才會供述是向芳姐購買」（見
    乙○八十九年四月十四日訊問筆錄）；再證人甲○○與被告亦無仇怨，斷無構詞
    誣攀被告之必要，且證人甲○○對於向被告戊○○購買安非他命與海洛因之時間
    、地點、次數及價格均堅指如一。此外查獲被告時並有海洛因及安非他命扣案可
    資佐證；又扣案之海洛因經送往內政部警政署刑事警察局以呈色試驗、氣相層析
    質譜分析法及核磁共振光譜儀分析法檢驗之結果，確係第一級毒品海洛因；而安
    非他命送請法務部調查局以氣相層析質譜儀分析法與化學分析法檢驗之結果，確
    係甲基安非他命，分別有內政部警政署刑事警察局八十九年三月十日刑鑑字第一
    八四五四號鑑驗通知書及法務部調查局八十九年四月二十日（89）陸（一）字第
    八九０二五五０五號檢驗通知書在卷可稽。再被告供述查獲之海洛因與安非他命
    係住於高雄之丁○○所有，經乙○向高雄市警察局調取「丁○○」之人口卡片，
    被告亦無法指認「丁○○」之人，且依上開查扣海洛因多達一百多公克而安非他
    命多達五百多公克，市價相當昂貴，焉有輕易放置在他人處所之理。是被告所辯
    各節，要屬飾卸諉責之詞，顯不可採。又本案雖無被告戊○○購入安非他命之價
    格若干，惟目前政府積極取締毒品海洛因及安非他命，且非法販賣海洛因及安非
    他命要被判處重刑，此為眾所周知之事，倘被告未有獲利，焉有甘冒此重刑風險
    之理，故依經驗法則而論，自足以認定被告有營利之意圖。
二、查海洛因及安非他命依其成癮性、濫用性及社會之危害性程度，已分別為毒品危
    害防制條例第二條第一項第一款及第二款列為第一級毒品及第二級毒品。核被告
    所為，係犯毒品危害防制條例第四條第一項及第二項販賣第一級毒品與第二級毒
    品之罪以及同條例第五項、第二項販賣第二級毒品未遂（因甲○○於八十九年一
    月二十六日係受警察之命誘約被告戊○○，是甲○○並無買受安非他命之真意，
    但被告戊○○卻有販賣安非他命之意思，故被告所為係犯販賣第二級毒品未遂罪
    ）之罪。又被告非法持有第一級毒品及第二級毒品安非他命之低度行為，已分別
    為其販賣之高度行為所吸收，均不另論罪。再被告先後多次販賣（販賣未遂）第
    二級毒品安非他命之犯行，時間密接，犯罪構成要件相同，顯係基於概括犯意反
    覆為之，為連續犯，應以一罪論（販賣第二級毒品既遂罪）並就有期徒刑部分加
    重其刑（無期徒刑依法不得加重）。又被告所犯上開二罪間，犯意各別、罪名互
    異，應分論併罰。末查；被告前於八十三年間因藥事法案件，經台灣台中地方法
    院判處有期徒刑八月，上訴台灣高等法院台中分院駁回確定，並於八十五年六月
    三日執行完畢，此有台灣高等法院檢察署刑案紀錄簡覆表附卷可徵。其於有期徒
    刑執行完畢後五年內再犯有期徒刑以上刑之二罪，均為累犯，應遞加重其刑（販
    賣第一級毒品罪法定本刑為死刑或無期徒刑，依法不得加重；而販賣第二級毒品
    罪法定本刑無期徒刑部分依法不得加重，僅就有期徒刑部分遞加重其刑）。爰審
    酌被告之品行、智識程度，海洛因及安非他命戕害身心，危害社會治安至鉅及被
    告為牟私利而多次販賣安非他命及販賣海洛因予他人施用，惡性非輕以及被告犯
    罪後猶狡詞置辯等一切情狀，各量處如主文所示之刑，並依法定其應執行之刑及
    依法宣告褫奪公權終身，以資懲儆。
三、至扣案之安非他命經檢驗後共淨重五八二‧三五公克；而海洛因檢驗後共淨重一
    三八‧二三公克，雖被告否係其所有；惟依查獲之數量龐大以觀，被告所辯不足
    採信，故足認顯係作販賣之用，且為違禁物，均應依法沒收銷燬之；而被告販賣
    第一級毒品海洛因一次所得之財物一萬元及販賣第二級毒品安非他命四次所得之
    財物六萬元，合計共七萬元，應沒收之，如全部或一部不能沒收時，以其財產抵
    償之。又扣案之海洛因及安非他命經分別送往內政部警政署刑事警察局及法務部
    調查局檢驗取樣用罄滅失部分，因已用罄滅失，自無庸再為沒收銷燬之諭知，附
    此說明。
四、至公訴人起訴意旨略以：被告戊○○尚有販賣第一級毒品及第二級毒品予綽號「
    阿浩」、「黃鴻文」、「阿屏」、「阿輝」等不特定之人之犯行。經查：被告此
    部分犯行，僅有被告於警訊之自白；惟查被告於偵查及乙○審理時堅決否認有販
    賣海洛因及安非他命之犯行，且偵查卷內亦無上開綽號「阿浩」、「黃鴻文」、
    「阿屏」、「阿輝」等不特之人之證詞；又被告於警訊筆錄中供述之電話號碼經
    乙○查詢有證人黃豐池、庚○○、丙○○、己○○○、蔡慶隆等人於乙○調查時
    亦均證稱不認識被告戊○○等語。是公訴人起訴被告販賣第一級毒品及第二級毒
    品予上開之人，證據似嫌不足；惟因公訴人認與前揭已論罪部分為連續犯，具有
    裁判上一罪之關係，故不另為無罪之諭知，併予敘明。
據上論斷，應依刑事訴訟法第二百九十九條第一項前段，毒品危害防制條例第四條第
第一項、二項、第十八條第一項前段、第十九條第一項，刑法第十一條前段、第五十
六條、第四十七條、第三十七條第一項、第五十一條第四款、第九款，判決如主文。
本案經檢察官程秀蘭到庭執行職務
中      華      民      國      八十九      年     七     月   二十五   日
                                      台灣板橋地方法院刑事第二庭
                                          法  官  潘  長  生
右正本證明與原本無異
如不服本判決應於送達後十日內向乙○提出上訴狀
                                          書記官  王  增  華
中      華      民      國      八十九      年     八     月     十     日
附錄本案論罪科刑法條全文：
毒品危害防制條例第四條：
製造、運輸、販賣第一級毒品者，處死刑或無期徒刑；處無期徒刑者，得併科新臺幣
一千萬元以下罰金。
製造、運輸、販賣第二級毒品者，處無期徒刑或七年以上有期徒刑，得併科新臺幣七
百萬元以下罰金。
製造、運輸、販賣第三級毒品者，處五年以上有期徒刑，得併科新臺幣五百萬元以下
罰金。
製造、運輸、販賣專供製造或施用毒品之器具者，處一年以上七年以下有期徒刑，得
併科新臺幣一百萬元以下罰金。
前四項之未遂犯罰之。


司法院資訊處製作；財團法人民間司法改革基金會備份。
